【裁判字號】    96,訴,636
【裁判日期】    970328
【裁判案由】    違反毒品危害防制條例
【裁判全文】
臺灣臺南地方法院刑事判決               96年度訴字第636號
公  訴  人  臺灣臺南地方法院檢察署檢察官
被      告  乙○○
上列被告因違反毒品危害防制條例案件，經檢察官提起公訴（96
年度毒偵字第1388號），及移送併辦（96年度營毒偵第290、319
、341號），被告於本院準備程序中就被訴事實為有罪之陳述，
經本院合議庭裁定由受命法官獨任進行簡式審判程序，判決如下
：
    主  文
乙○○施用第一級毒品，累犯，處有期徒刑柒月，減為有期徒刑
月又拾伍日；又施用第二級毒品，累犯，處有期徒刑月，減
為有期徒刑壹月又拾伍日；又施用第一級毒品，累犯，處有期徒
刑捌月，扣案海洛因參包（淨重零點壹玖公克）沒收銷燬之，海
洛因空包裝袋參個沒收之；又施用第二級毒品，累犯，處有期徒
刑肆月；又施用第一級毒品，累犯，處有期徒刑捌月，扣案海洛
因參包（淨重零點貳參公克）沒收銷燬之，海洛因空包裝袋參個
沒收之；又施用第二級毒品，累犯，處有期徒刑肆月；又施用第
一級毒品，累犯，處有期徒刑捌月；又施用第二級毒品，累犯，
處有期徒刑肆月。應執行有期徒刑壹年貳月，扣案海洛因陸包（
共淨重零點肆貳公克）沒收銷燬之，海洛因空包裝袋陸個沒收之
。
    事實及理由
一、本件犯罪事實：乙○○前於民國92年間，因違反毒品危害防
    制條例（施用第一級、第二級毒品）案件，經本院92年度毒
    聲字第373號裁定送觀察、勒戒後，因有繼續施用毒品傾向
    ，而於92年5月8日以92毒聲字第849號裁定令入戒治處所施
    以強制戒治，始於93年5月7日強制戒治期滿執行完畢。另其
    於89、93年間，分別因藏匿人犯（本院89年度易字第818號
    判決）、誣告案件（臺灣高等法院臺南分院93年度上更一字
    第87號判決）各判處有期徒刑5月、6月確定，上開二判決併
    定應執行有期徒刑10月確定，甫於94年6月8日縮刑期滿執行
    完畢。詎其仍於上開強制戒治執行完畢釋放後5年內，分別
    基於施用第一級毒品海洛因、第二級毒品安非他命之犯意，
    於附表所示時、地，分別施用上開毒品，嗣先後為警於如附
    表所示之時、地查獲，且經其同意採集尿液，送驗分別呈鴉
    片類（嗎啡及可待因）及安非他命類（安非他命及甲基安非
    他命）陽性反應，並共扣得第一級毒品海洛因6包（含袋重
    0.33公克、0.26公克、0.33公克、0.8公克、1.1公克、0.9
    公克，合計淨重0.42公克、空包裝總重1.59公克），而悉上
    情。
二、上開犯罪事實之證據：
（一）被告於警詢、檢察官偵查中部分自白，及本院審理時之自
      白。
（二）附表編號1、2犯罪事實：基隆市警察局第一分局偵辦毒品
      案件尿液檢體對照表、勘察採證同意書、臺灣尖端先進生
      技醫藥股份有限公司於96年2月26日出具之濫用藥物檢驗
      報告各1紙。
（三）附表編號3、4犯罪事實：臺南縣警察局新營分局鹽水分駐
      所採取尿液編號對照表、搜索扣押筆錄、扣押物品目錄表
      、查獲涉嫌毒品危害防制條例毒品初步鑑驗報告單各1份
      、長榮大學於96年7月26日出具之確認報告、法務部調查
      局96年7月28日調科壹字第09623057900號鑑定書各1紙，
      以及扣案物品照片5幀。扣案海洛因3包（含袋重0.33公克
      、0.26公克、0.33公克，合計淨重0.19公克、空包裝總重
      0.84公克）。
（四）附表編號5、6犯罪事實：臺南縣警察局新營分局民治派出
      所採取尿液編號對照表、搜索扣押筆錄、扣押物品目錄表
      、查獲涉嫌毒品危害防制條例毒品初步鑑驗報告單各1份
      、長榮大學於96年8月9日出具之確認報告、法務部調查局
      96 年8月25日調科壹字第09623063420號鑑定書各1紙，以
      及扣案物品照片6幀。扣案海洛因3包（含袋重0.8公克、
      1.1公克、0.9公克，合計淨重0.23公克、空包裝總重0.75
      公克）。
（五）附表編號7、8犯罪事實：臺南縣警察局新營分局民治派出
      所採取尿液編號對照表、長榮大學於96年8月30日出具之
      確認報告。
三、按海洛因經注射入人體後，約80%於24小時內自尿中排出，
    代謝物嗎啡之平均可檢出時限約為26小時，安非他命則約70
    %於24小時內自尿中排出、約90%於96小時內自尿中排出，而
    國內尿液中甲基安非他命之檢驗僅鑑定其是否呈陽性反應，
    尚無定其含量，且甲基安非他命成分之檢出與其投與方式、
    投與量、個人體質、採尿時間與檢測儀器之精密度等諸多因
    素有關，雖僅憑尿液中呈安非他命陽性反應，並無法確實推
    算吸食時間距採集時間之長短，惟依上述資料推斷，最長可
    能不會超過4日，行政院衛生署藥物食品檢驗局81年9月8日
    （81）藥檢壹字第8114885號及同年2月8日（81）藥檢壹字
    第001156號函釋甚明；佐以被告查獲採尿時間，及其尿液送
    驗分別呈鴉片類（嗎啡、可待因）及安非他命類（安非他命
    、甲基安非他命）陽性反應之結果，被告自白於上開時、地
    ，施用第一級毒品海洛因及第二級毒品安非他命之犯行，足
    堪認定。
四、被告前因施用毒品案件，經送觀察、勒戒及強制戒治後，於
    93年5月7日執行強制戒治完畢，有臺灣高等法院被告前案紀
    錄表在卷可按，其於強制戒治執行完畢釋放後5年內之96年2
    月9日17時50分、同年7月10日16時50分、同年7月25日22時
    25分、同年8月2日12時40分採尿時點起，均回溯26小時內之
    某時，再犯本件施用毒品之罪，自應依法論科；且查海洛因
    、安非他命分別係屬毒品危害防制條例第2條第2項第1款、
    第2款所列之第一、二級毒品，核被告所為，分別係犯毒品
    危害防制條例第10條第1項之施用第一級毒品罪、同條例第
    10條第2項之施用第二級毒品罪，且其施用前後持有第一、
    二級毒品之低度行為，應為其施用之高度行為所吸收，不另
    論罪；又被告分別施用第一級、第二級毒品各4次之犯意各
    別、方法互殊，應分論併罰之。檢察官移送併辦意旨認被告
    數次施用第一級毒品之犯行，應論以集合犯，然參最高法院
    96年度第9次刑事庭會議決「依刑法第56條修正理由之說明
    ，謂「對繼續犯同一罪名之罪者，均適用連續犯之規定論處
    ，不無鼓勵犯罪之嫌，亦使國家刑罰權之行使發生不合理之
    現象。」「基於連續犯原為數罪之本質及刑罰公平原則之考
    量，爰刪除有關連續犯之規定」等語，即係將本應各自獨立
    評價之數罪，回歸本來就應賦予複數法律效果之原貌。因此
    ，就刑法修正施行後多次施用毒品之犯行，採一罪一罰，始
    符合立法本旨。」之意旨，本件仍以數罪併罰為宜。
五、另被告有如事實欄所載之藏匿人犯及誣告前科，甫於94年6
    月8日縮刑期滿執行完畢，有臺灣高等法院被告前案紀錄表
    在卷可參，其於受有期徒刑執行完畢後5年內故意再犯本件
    有期徒刑以上之罪，為累犯，應依法加重其刑。爰審酌被告
    迭經觀察、勒戒及強制戒治，仍未能體認施用毒品對於自身
    健康之危害，遠離毒品，惟犯後業已坦承犯行，態度良好等
    一切情狀，分別量處如主文所示之刑，並定其應執行刑；又
    被告如附表編號1、2之犯行均發生在96年4月24日前，所犯
    罪名及其宣告刑又均合於中華民國96年罪犯減刑條例減刑要
    件，爰各減其刑；且參司法院大法官會議解釋釋字第144號
    ：「數罪併罰中之一罪，依刑法規定得易科罰金，若因與不
    得易科之他罪併合處罰結果而不得易科罰金時，原可易科部
    分所處之刑，自亦無庸為易科折算標準之記載。」之意旨，
    被告上開減刑部分均毋庸為易科罰金之諭知。至扣案海洛因
    6包（淨重共計為0.42公克），不論屬於犯人與否，依毒品
    危害防制條例第18條第1項前段規定，均應沒收銷燬之；至
    前揭扣案海洛因之空包裝袋6個總重計為1.59公克（3包總重
    0.84公克、另3包總重0.75公克），既可與毒品析離，且為
    被告用以包裝海洛因，便於攜帶、施打之用，爰依刑法第38
    條第1項第2款宣告沒收之。
據上論斷，應依刑事訴訟法第273條之1第1項、第299條第1項前
段、第310條之2、第454條，毒品危害防制條例第10條第1項、第
2項、第18條第1項，刑法第11條、第47條第1項、第51條第5款、
第38條第1項第2款，中華民國96年罪犯減刑條例第2條第1項第3
款、第7條、第11條，判決如主文。
本案經檢察官甲○○到庭執行職務
中    華    民    國    97    年    3     月    28    日
                  刑事第十二庭  法  官  魏玉英
以上正本證明與原本無異。
如不服本判決應於收受本判決後10日內向本院提出上訴書狀，並
應敘述具體理由。如未敘述上訴理由者，應於上訴期間屆滿後20
日內向本院補提理由書狀（均須按他造當事人之人數附繕本）「
切勿逕送上級法院」。
                                書記官  曾盈靜
中    華    民    國    97    年    3     月    28    日
附錄本案論罪科刑法條全文
毒品危害防制條例第10條
施用第一級毒品者，處6月以上5年以下有期徒刑。
施用第二級毒品者，處3年以下有期徒刑。
附表：
┌──┬─────┬──────┬────┬────────┐
│編號│施用時間  │  施用地點  │施用毒品│逮捕時、地      │
├──┼─────┼──────┼────┼────────┤
│1   │96年2月9日│不詳        │海洛因  │96年2月9日下午15│
│    │下午17時50│            │        │時許，在台北市萬│
│    │分採尿時起│            │        │華區○○街167巷3│
│    │回溯26小時│            │        │號3樓           │
│    │內某時    │            │        │                │
├──┼─────┼──────┼────┼────────┤
│2   │96年2月9日│不詳        │安非他命│96年2月9日下午15│
│    │下午17時50│            │        │時許，在台北市萬│
│    │分採尿時起│            │        │華區○○街167巷3│
│    │回溯26小時│            │        │號3樓           │
│    │內某時    │            │        │                │
├──┼─────┼──────┼────┼────────┤
│3   │96年7月10 │不詳        │海洛因  │96年7月10日下午 │
│    │日下午16時│            │        │14時30分許，在台│
│    │50分採尿時│            │        │南縣鹽水鎮義稠里│
│    │起回溯26小│            │        │65 之1號302室（ │
│    │時內某時  │            │        │扣得海洛因3包， │
│    │          │            │        │分別含袋重0.33公│
│    │          │            │        │克、0.26公克、  │
│    │          │            │        │0.33公克；合計淨│
│    │          │            │        │重0.19 公克、空 │
│    │          │            │        │包裝總重0.84公克│
│    │          │            │        │）              │
├──┼─────┼──────┼────┼────────┤
│4   │96年7月10 │不詳        │安非他命│96年7月10日下午 │
│    │日下午16時│            │        │14時30分許，在台│
│    │50分採尿時│            │        │南縣鹽水鎮義稠里│
│    │起回溯26小│            │        │65 之1號302室   │
│    │時內某時  │            │        │                │
├──┼─────┼──────┼────┼────────┤
│5   │96年7月25 │不詳        │海洛因  │96年7月25日下午 │
│    │日下午22時│            │        │22時許，在台南縣│
│    │25分採尿時│            │        │新營市○○路○段 │
│    │起回溯26小│            │        │316 號名門飯店  │
│    │時內某時  │            │        │705號房（扣得海 │
│    │          │            │        │洛因3包，分別含 │
│    │          │            │        │袋重0.8公克、1.1│
│    │          │            │        │公克、0.9公克； │
│    │          │            │        │合計淨重0.23公克│
│    │          │            │        │、空包裝總重0.75│
│    │          │            │        │公克）          │
├──┼─────┼──────┼────┼────────┤
│6   │96年7月25 │不詳        │安非他命│96年7月25日下午 │
│    │日下午22時│            │        │22時許，在台南縣│
│    │25分採尿時│            │        │新營市○○路○段 │
│    │起回溯26小│            │        │316 號名門飯店  │
│    │時內某時  │            │        │705號房         │
├──┼─────┼──────┼────┼────────┤
│7   │96年8月2日│不詳        │海洛因  │96年8月2日上午11│
│    │中午12時40│            │        │時許，在台南縣鹽│
│    │分採尿時起│            │        │水鎮○○路82巷80│
│    │回溯26小時│            │        │號80弄8號4樓    │
│    │內某時    │            │        │                │
├──┼─────┼──────┼────┼────────┤
│8   │96年8月2日│不詳        │安非他命│96年8月2日上午11│
│    │中午12時40│            │        │時許，在台南縣鹽│
│    │分採尿時起│            │        │水鎮○○路82巷80│
│    │回溯26小時│            │        │號80弄8號4樓    │
│    │內某時    │            │        │                │
└──┴─────┴──────┴────┴────────┘


司法院資訊處製作；財團法人民間司法改革基金會備份。
